【裁判字號】    98,易,1467
【裁判日期】    981230
【裁判案由】    妨害性自主
【裁判全文】
臺灣臺南地方法院刑事判決              98年度易字第1467號
公  訴  人  臺灣臺南地方法院檢察署檢察官
被      告  乙○○
上列被告因妨害性自主案件，經檢察官提起公訴（98年度偵字第
10904號），本院以簡式審判程序判決如下：
    主  文
乙○○對於十四歲以上未滿十六歲之女子為猥褻之行為，處有期
徒刑陸月，如易科罰金，以新台幣壹仟元折算壹日。
    事實及理由
一、被告乙○○所犯係死刑、無期徒刑、最輕本刑為3年以上有
    期徒刑以外之罪，其於準備程序中就被訴事實為有罪之陳述
    ，經本院告知簡式審判程序之旨，並聽取其與公訴人之意見
    後，爰裁定進行審判程序，合先敘明。
二、本件犯罪事實及證據，均引用檢察官起訴書之記載（如附件
    ），並就證據部分增列：被告於本院審理時之自白。
三、核被告所為，係犯刑法第227條第4項之對於14歲以上未滿16
    歲之女子為猥褻行為罪。被告所犯刑法第227條第4項之罪，
    已就被害人係兒童或少年定有特別處罰規定，毋庸再依兒童
    及少年福利法第70條第1項前段規定加重其刑，附此敘明。
    又被告於本院抗辯本件係其主動至警局報案，應符自首規定
    云云；惟查，關於本案查獲情形，業據證人即承辦員警到院
    證稱：本案是被害人和其母親與被告同時到派出所，被害人
    母親報案說其女兒遭被告性侵害，我先初步了解案情經過，
    詢問被害事實，隨後通報勤務中心，聯繫女警到場製作被害
    人筆錄，製作完被害人筆錄後，再對被告製作筆錄，當日報
    案過程中，被告並未陳述什麼，是被害人母親先陳述性侵經
    過，我了解案情，才知被告涉案，再對被告製作筆錄，在被
    害人母親陳述案發經過前，被告並未先承認是本案之犯罪行
    為人等語甚明，足見被告固與被害人及其母親一同至警局，
    但在被告自承犯罪前，警方已知悉犯罪事實與犯罪人，被告
    係投案自白，並非自首，被告上開自首抗辯，尚屬無據。
四、爰審酌被告所為猥褻行為，戕害被害人之身心健全發展，至
    屬不該，惟念其犯後自始坦承犯行，態度尚稱良好，近20年
    內無何前科素行，有其前案紀錄表可稽，告訴人即被害人母
    親於本院表示不願和解，被告則表達有和解之意，然迄至宣
    判前仍未達成和解或取得被害人諒解等一切情狀，量處如主
    文所示之刑，並諭知易科罰金之折算標準，以資懲儆。
據上論斷，應依刑事訴訟法第299條第1項前段、第273條之1第1
項、第310條之2、第454條第2項，刑法第227條第4項、第41條第
1項前段，判決如主文。
本案經檢察官吳坤城到庭執行職務。
中    華    民    國    98    年    12    月    30    日
                  刑事第十二庭  法  官  周宛瑩
以上正本證明與原本無異。
如不服本判決應於收受本判後10日內向本院提出上訴書狀，並應
敘述具體理由。其未敘述上訴理由者，應於上訴期間屆滿後20日
內向本院補提理由書狀（均須按他造當事人之人數附繕本）「切
勿逕送上級法院」。
                                書記官  黃傳鈞
中    華    民    國    99    年    1     月    4     日
附錄論罪法條：
刑法第227條
對於未滿十四歲之男女為性交者，處3年以上10年以下有期徒刑
。
對於未滿十四歲之男女為猥褻之行為者，處6個月以上5年以下有
期徒刑。
對於十四歲以上未滿十六歲之男女為性交者，處7年以下有期徒
刑。
對於十四歲以上未滿十六歲之男女為猥褻之行為者，處3年以下
有期徒刑。
第1項、第3項之未遂犯罰之。
附記事項：告訴人或被害人對於判決如有不服，請具備理由逕向
檢察官聲請檢察官提起上訴，其上訴期間之計算，係以檢察官收
受判決正本日期為準。

司法院資訊處製作；財團法人民間司法改革基金會備份。
